【裁判字號】    95,易,1519
【裁判日期】    950808
【裁判案由】    贓物
【裁判全文】
臺灣臺中地方法院刑事判決              95年度易字第1519號
公  訴  人  台灣台中地方法院檢察署檢察官
被      告  庚○○
                    （
上列被告因贓物案件，經檢察官提起公訴（九十五年度偵字第六
六八五、八三九三號）及移送併辦（九十五年度偵字第七六八七
、一０二三五、一一六三五號），本院判決如下：
    主    文
庚○○連續收受贓物，處有期徒刑柒月；又故買贓物，處有期徒
刑參月；應執行有期徒刑捌月。
    犯罪事實
一、庚○○明知其真實姓名不詳之朋友所持有之車牌號碼PL-912
    3號自小客車、MU-7810號自小客貨車、8436-LB號自小客車
    、MLZ-511號重機車，係來路不明之贓物（其中PL-9123號自
    小客車係丁○○所有，於九十五年三月十四日七時三十分許
    ，在彰化縣員林鎮○○路五八號前發現失竊；MU-7810號自
    小客貨車係丙○○所有，於九十五年三月十二日六時許，在
    台中縣太平市○○○○街六六號前發現失竊；8436-LB號自
    小客車，係己○○所有，於九十五年四月十二日八時許，在
    台中市○○區○○路、大連路口發現失竊；MLZ-511號重機
    車係吳輝全所有，由乙○○使用，於九十五年四月五日二十
    三時許，在台中市○區○○路一四六巷十五號發現失竊），
    竟基於收受贓物之概括犯意，連續於附表編號1至4所示之時
    間、地點予以收受。並於九十五年三月十三日十時許，將該
    MU -7810號自小客貨車開至台中縣大里市○○路從安資源回
    收場，以新台幣（下同）二千元之代價出售予不知情之謝惠
    如（謝惠如事後再以三千元之代價轉售予不知情之張敏能，
    張敏能於九十五年三月二十四日十七時五十分許，駕駛該MU
    -7 810號自小客貨車行經台中縣大里市○○路口時為警查獲
    ）；又於九十五年三月十四日九時三十五分許，無照駕駛該
    PL -9123號自小客車，因闖紅燈違規，在台中市○○街一二
    四號前為警欄檢，查扣該PL-9123號車牌二面；再於九十五
    年四月十二日八時許，將該84 36-LB號自小客車開至彰化縣
    福興鄉○○路○段五三六巷六二號鑫日順環保工程有限公司
    ，以二千五百元之代價，出售予不知情之施學勳（同日十五
    時三十分許，為警在該公司內查獲），又於九十五年四月十
    二日十六時三十分許，在台中市○區○○○街十八號前，以
    鑰匙一支發動停放該處之MLZ- 511號重機車時，為警當場查
    獲，並扣得鑰匙一支。另庚○○亦明知代號「吳先生」之不
    詳姓名男子，所持有懸掛壓克力偽造車牌號碼8935-LU號之
    銀色自小客車，係來路不明之贓物（該自小客車原車牌號碼
    為5Q-5801號，引擎號碼為A4T05870號，原車色為墨綠色，
    係戊○○所有，於九十五年三月十三日八時許，在台中縣太
    平市○○路五四六之一號失竊），仍基於故買之犯意，於九
    十五年三月間某日，在台中市中山公園旁邊，與「吳先生」
    約定以十萬元之代價買收該懸掛偽造車牌之銀色自小客車，
    並先交付五千元予「吳先生」，取得該懸掛偽造車牌之銀色
    自小客車使用。嗣於九十五年三月十六日二十三時許，駕駛
    該懸掛偽造車牌之銀色自小客車，行經台中縣太平市○○路
    二００號前為警查獲，並扣得鑰匙一支及偽造之壓克力車牌
    二面。
二、案經台中縣警察局霧峰分局、台中市警察局第一分局、第三
    分局、台中縣警察局移送台灣台中地方法院檢察署檢察官偵
    查起訴及移送併辦。
    理    由
一、訊據被告庚○○固坦承收受車牌號碼PL-9123號自小客車、M
    U-7810號自小客貨車、8436-LB號自小客車、MLZ-511號重機
    車，及故買懸掛壓克力車牌號碼8935-LU號之銀色自小客車
    之事實，惟否認收受、故買贓物犯行，辯稱伊不知所收受、
    故買之車輛係贓物云云。然查該PL-9123號自小客車係丁○○所有，於九十五年三月十四日七時三十分許，在彰化縣員
    林鎮○○路五八號前發現失竊；MU-7810號自小客貨車係丙○○所有，於九十五年三月十二日六時許，在台中縣太平市
    ○○○○街六六號前發現失竊；8436-LB號自小客車，係己○○所有，於九十五年四月十二日八時許，在台中市○○區
    ○○路、大連路口發現失竊；MLZ-511號重機車係吳輝全所
    有，由乙○○使用，於九十五年四月五日二十三時許，在台
    中市○區○○路一四六巷十五號發現失竊。另懸掛壓克力偽
    造車牌號碼8935-LU號之銀色自小客車，原車牌號碼為5Q-58
     01號，引擎號碼為A4T05870號，原車色為墨綠色，係戊○○所有，於九十五年三月十三日八時許，在台中縣太平市○○路五四六之一號發現失竊，均屬於贓物等情，業經被害人
    丁○○、丙○○、己○○、乙○○、戊○○於警訊時指訴綦
    詳，並有鑰匙二支、偽造之壓克力車牌二面扣案，及贓物認
    領保管單、車輛竊盜、車牌失竊資料個別查詢報表－查詢車
    輛認可資料、車輛車牌失竊作業－查獲車輛認可資料、翻拍
    照片、舉發違反道路交通管理事件通知單影本附卷可稽。且
    被告確於九十五年三月十三日十時許，將該MU-7 810號自小
    客貨車開至台中縣大里市○○路從安資源回收場，以二千元
    之代價出售予不知情之謝惠如（謝惠如事後再以三千元之代
    價轉售予不知情之張敏能，張敏能於九十五年三月二十四日
    十七時五十分許，駕駛該MU-7810號自小客貨車行經台中縣
    大里市○○路口時為警查獲）；又於九十五年四月十二日八
    時許，將該8436-LB號自小客車開至彰化縣福興鄉○○路○
    段五三六巷六二號鑫日順環保工程有限公司，以二千五百元
    之代價，出售予不知情之施學勳等情，復經證人謝惠如、張
    敏能、施學勳於警訊、偵查中供述無訛。次查汽、機車價值
    非低，且須領得行車執照始可使用，此為一般人所知悉。被
    告向其真實姓名不詳之朋友取得PL-9123號自小客車、MU-78
    10號自小客貨車、8436-LB號自小客車、MLZ-511號重機車，
    既未索取行車執照，復無從聯絡以供查證，有違常情；另所
    供與代號「吳先生」之不詳姓名男子約定，以十萬元之代價
    買收該懸掛壓克力車牌號碼8935-LU號之銀色自小客車，僅
    交付五千元予「吳先生」，即先取得該懸掛偽造車牌之銀色
    自小客車使用，亦與一般交易之經驗法則相悖，顯見其應知
    所收受、故買之PL-9123號自小客車、MU-7810號自小客貨車
    、8436-LB號自小客車、MLZ-511號重機車及懸掛壓克力車牌
    號碼8935-LU號之銀色自小客車，均屬於來路不明之贓物，
    被告所辯無非飾卸之詞，不足採信，其犯行已堪認定。
二、核被告所為，係犯刑法第三百四十九條第一項之收受贓物罪
    及同條第二項之故買贓物罪。被告先後四次收受贓物犯行，
    時間緊接，犯罪構成要件相同，顯係基於概括犯意反覆為之
    ，為連續犯，應論以一收受贓物罪，依法加重其刑。檢察官
    移送併辦即被告收受附表編號1至3所示贓物部分，雖未經起
    訴，但與起訴之收受附表編號4所示贓物部分，有連續犯之
    裁判上一罪關係，為起訴效力所及，本院自應併予審究。又
    被告所犯前開二罪間，犯意各別，罪質互異，應予分論併科
    。爰審酌被告雖無前科紀錄，惟連續收受、故買贓物，危害
    社會治安，且其另涉竊盜案件，在本院審理中，及其犯罪動
    機、目的、手段、犯罪後態度等一切情狀，處以如主文所示
    之刑，並定其應執行之刑。被告行為後，刑法第五十六條「
    連續數行為而犯同一之罪名者，以一罪論。但得加重其刑至
    二分之一」之規定，業經總統於九十四年二月二日公布修正
    予以刪除。另刑法第五十一條第五款「宣告多數有期徒刑者
    ，於各刑中之最長期以上，各刑合併之刑期以下，定其刑期
    。但不得逾二十年」，亦修正為「宣告多數有期徒刑者，於
    各刑中之最長期以上，各刑合併之刑期以下，定其刑期。但
    不得逾三十年」，並自九十五年七月一日施行。即刑法第五
    十六條刪除後，原規定之數行為而犯同一之罪名者，除有接
    續犯之情形外，應按數罪併罰之原則論處，依修正施行後刑
    法第二條第一項「行為後法律有變更者，適用行為時之法律
    。但行為後之法律有利於行為人者，適用最有利於行為人之
    法律」之規定，比較刪除前後刑法第五十六條之規定，刪除
    後之規定，並未較有利於被告，故本件應適用被告行為時即
    刪除前刑法第五十六條之規定論以連續收受贓物罪。另比較
    修正前後刑法第五十一條第五款之規定，修正後之規定，並
    未較有利於被告，亦應適用被告行為時即修正前刑法第五十
    一條第五款之規定，定其應執行之刑。而扣案之鑰匙二支，
    尚非被告所有；偽造之壓克力車牌二面，亦難認係供被告犯
    罪所用，均不得宣告沒收，併予敘明。
據上論斷，應依刑事訴訟法第二百九十九條第一項前段，刑法第
二條第一項前段、第三百四十九條第一項、第二項、修正前刑法
第五十六條、第五十一條第五款，罰金罰鍰提高標準條例第一條
前段，判決如主文。
本案經檢察官甲○○到庭執行職務。
中    華    民    國    95    年    8     月    8     日
                  台灣台中地方法院刑事第八庭
                          審判長法  官  朱光國
                                法  官  洪俊誠
                                法  官  鍾堯航
上正本證明與原本無異。
如不服本判決，應於送達後十日內向本院提出上訴狀（須附繕本
），上訴於台灣高等法院台中分院。
                                書記官  吳淑願
中    華    民    國    95    年    8     月    8     日
附表：
編號  收受時間        收受地點        收受之贓物
1     九十五年三月    台中市北區榮    PL-9123號自小客車
      十四日七時三    華街、德化街
      十分許          口
2     九十五年三月    台中縣大里市    MU-7810號自小客貨
      間某日          巧虎釣蝦場      車
3     九十五年四月    台中市○○街    8436-LB號自小客車
      十二日八時許    土地公廟旁
4     九十五年四月    台中縣大里市    MLZ-511號重機車
      間某日          巧虎釣蝦場
附錄論罪科刑法條
刑法第三百四十九條：
收受贓物者，處三年以下有期徒刑、拘役或五百元以下罰金。
搬運、寄藏、故買贓物或為牙保者，處五年以下有期徒刑、拘役
或科或併科一千元以下罰金。
因贓物變得之財物，以贓物論。


司法院資訊處製作；財團法人民間司法改革基金會備份。
